【裁判字號】    89,易,1184
【裁判日期】    890831
【裁判案由】    毒品危害防制條例
【裁判全文】
臺灣臺北地方法院刑事判決                        八十九年度易字第一一八四號
    公  訴  人  臺灣臺北地方法院檢察署檢察官
    被      告  甲○○
右列被告因毒品危害防制條例案件，經檢察官聲請簡易判決處刑（八十八年度毒偵字
第八二七號），本院新店簡易庭認不宜以簡易判決處刑，改簽由本院依通常程序審理
，本院判決如左：
    主  文
甲○○施用第二級毒品，累犯，處有期徒刑伍月，如易科罰金，以參佰元折算壹日。
扣案之安非他命壹小包（毛重貳點貳公克、淨重壹點捌公克）沒收銷燬之。
    事    實
一、甲○○前曾違反麻醉藥品管理條例案件，經臺灣高等法院判處有期徒刑一年確定
    ，於八十七年九月十日假釋出獄，假釋期滿執行完畢，仍不知悔改，又因施用第
    二級毒品安非他命案件，經本院以八十八年度毒聲字第一五六一號裁定送觀察、
    勒戒後，認無繼續施用毒品之傾向，而由台灣台北地方法院檢察署檢察官於八十
    八年七月十三日以八十八年度偵字第一四七七０號處分書不起訴處分確定；詎甲
    ○○復不知改過，又於前案不起訴處分後五年內，於八十八年十月十八日，在台
    北縣新店市○○路十六之五號二樓（起訴書誤載為台北縣新店市○○路○段一三
    三號四樓）施用第二級毒品安非他命，為警於八十八年十月二十日晚上十時三十
    分許在上開處所查獲，並扣得第二級毒品安非他命一小包（毛重二‧二公克、淨
    重一‧八公克）。甲○○此次再犯，經台灣台北地方法院檢察署檢察官聲請本院
    以八十八年度毒聲字第二六五０號裁定送觀察、勒戒後，認有繼續施用毒品傾向
    ，經檢察官聲請令入戒治處所施以強制戒治。
二、案經台北縣警察局新店分局報請台灣台北地方法院檢察署檢察官聲請簡易判決處
    刑，本院新店簡易庭認不宜以簡易判決處刑，改簽由本院依通常程序審理。
    理    由
一、右揭事實，業據被告甲○○於警訊、偵查及本院審理中坦承不諱，且其於為警查
    獲當日採集之尿液經送台北縣衛生局以酵素免疫分析法、薄層層析法檢驗結果，
    呈安非他命陽性反應，有該院八十八年一月三日煙毒尿液檢驗報告書在卷可按。
    而為警查扣之透明晶體（警秤毛重二點二公克、淨重一點八公克）經台北縣警察
    局新店分局以聯勤二０四廠製造之煙毒品檢驗Ａ包試劑初步檢測，亦呈安非他命
    反應，有該局查獲涉嫌毒品危害防制條例毒品初步鑑驗報告單附卷可參，並有查
    扣之第二級毒品安非他命可資佐證，核均與被告前述任意性自白相符。又被告前
    曾因施用第二級毒品安非他命案件，經本院以八十八年度毒聲字第一五六一號裁
    定送觀察、勒戒後，認無繼續施用毒品之傾向，而由台灣台北地方法院檢察署檢
    察官於八十八年七月十三日以八十八年度偵字第一四七七０號處分書不起訴處分
    確定，此有台灣台北地方法院檢察署八十八年度偵字第一四七七０號檢察官不起
    訴處分書影本附卷可稽。此次被告第二度被查獲施用第二級毒品犯行，經裁定送
    觀察勒戒後，認有繼續施用毒品之傾向，已經檢察官聲請本院令入戒治處所施以
    強制戒治，有台灣台北看守所附設勒戒處所八十八年十一月三日有無繼續施用毒
    品傾向證明書、台灣台北地方法院檢察署檢察官八十八年度聲戒字第四七六號聲
    請書在卷可參。是被告於前次施用第二級毒品案件經不起訴處分後，五年內再犯
    本件施用第二級毒品之罪，經觀察勒戒後，認有繼續施用毒品傾向之事證明確，
    其犯行堪以認定。
二、查肅清煙毒條例業於八十七年五月二十日由總統以華總（一）義字第八七０００
    九九八六０號令將其名稱修正為毒品危害防制條例，並修正全文，於同年月二十
    二日生效。該條例第二條將具成癮性、濫用性為及對社會危害性之麻醉藥品與其
    製品及影響精神物質與其製品列為毒品，並將安非他命列為毒品危害防制條例第
    二條第一項第二款之第二級毒品。被告前曾為警查獲施用第二級毒品安非他命犯
    行，經觀察勒戒認無繼續施用傾向，獲不起訴處分後，又為本件施用安非他命犯
    行，而第二度為警查獲，經觀察勒戒後，認有繼續施用毒品之傾向，核其所為，
    係犯毒品危害防制條例第十條第二項之施用第二級毒品罪。其非法施用第二級毒
    品安非他命前後非法持有安非他命之低度行為，為其非法施用之高度行為所吸收
    ，不另論罪。查被告前因違反麻醉藥品管理條例案件，經臺灣高等法院判處有期
    徒刑一年確定，於八十七年九月十日假釋出獄，假釋期滿執行完畢，有台灣高等
    法院檢察署刑案紀錄簡覆表附卷可稽，其於五年之內，再犯本件法定本刑為有期
    徒刑以上之罪，為累犯，應加重其刑。爰審酌被告因施用毒品安非他命觸法，經
    警查獲後仍不斷然戒絕，而隨即再犯，顯未因前所受刑罰及觀察勒戒處分而決心
    改過，惟念其犯後坦承不諱態度良好及其本件施用毒品行為之時間長短、次數多
    寡、所生危害係屬藥物自殘，尚未嚴重破壞社會秩序、侵害他人權益，及其他犯
    罪之動機、目的、手段、量處如主文所示之刑，並諭知易科罰金之折算標準。
三、扣案之安非他命，係查獲之毒品，此據被告供承在卷，並有台北縣警察局新店分
    局查獲涉嫌毒品危害防制條例毒品初步鑑驗報告單在卷可參，不問屬於犯人與否
    ，依毒品危害防制條例第十八條第一項前段規定沒收銷燬之。
據上論斷，應依刑事訴訟法第四百五十二條、第二百九十九條第一項前段，毒品危害
防制條例第十條第二項、第十八條第一項前段，刑法第十一條、第四十七條、第四十
一條，罰金罰鍰提高標準條例第二條、判決如主文。
本案經檢察官楊文慶到庭執行職務
中    華    民    國      八十九      年      八      月    三十一      日
                                      臺灣臺北地方法院刑事第八庭
                                          法  官  鄭  佾  瑩
右正本證明與原本無異。
如不服本判決，應於判決送達後十日內，向本院提出上訴狀。
                                          書記官  郭  台  發
中    華    民    國      八十九      年      九      月      五        日
附錄本案論罪科刑之主要法條：
毒品危害防制條例第十條第二項
施用第一級毒品者，處六月以上五年以下有期徒刑。
施用第二級毒品者，處三年以下有期徒刑。


司法院資訊處製作；財團法人民間司法改革基金會備份。
